【裁判字號】    99,審訴,1997
【裁判日期】    990702
【裁判案由】    毒品危害防制條例
【裁判全文】
臺灣高雄地方法院刑事判決            99年度審訴字第1997號
公  訴  人  臺灣高雄地方法院檢察署檢察官
被      告  乙○○
上列被告因毒品危害防制條例案件，經檢察官提起公訴（99年度
毒偵字第2491號），被告於準備程序中就被訴事實為有罪之陳述
，經本院告知簡式審判程序之旨，並聽取被告與公訴人之意見後
，本院合議庭裁定由受命法官獨任進行簡式審判程序，判決如下
：
    主  文
乙○○犯施用第一級毒品罪，累犯，處有期徒刑拾月；又犯施用
第二級毒品罪，累犯，處有期徒刑肆月。應執行有期徒刑壹年壹
月。
    事實及理由
一、犯罪事實：
    乙○○前因施用毒品案件，經本院裁定送觀察、勒戒後，認
    有繼續施用毒品傾向，再經本院裁定令入戒治處所施以強制
    戒治，於民國88年7 月28日執行完畢，並經臺灣高雄地方法
    院檢察署檢察官以88年度戒毒偵字第51號為不起訴處分確定
    。又於前揭強制戒治執行完畢後5 年內，即於90年間，因施
    用毒品案件，經本院以91年度訴字第106 號判刑確定。復於
    95年間，因竊盜（2 罪) 、施用毒品（3 罪) 等案件，分別
    經本院以95年度易字第333 號判處有期徒刑9 月確定、
    本院以95年度易字第1691號判處有期徒刑4 月確定、本院
    以95年度訴字第1804號判處有期徒刑11月確定、臺灣高等
    法院高雄分院以96年度上訴字第185 號判處有期徒刑1 年確
    定、本院以95年度簡字第7281號判處有期徒刑4 月確定；
    又於96年間，因施用毒品（2 罪）、詐欺等案件，分別經
    本院以96年度訴字第2473號判處有期徒刑10月、10月確定、
    臺灣臺南地方法院以97年度簡字第272 號判處有期徒刑2
    月確定，上開、之罪經裁定減刑及定應執行有期徒刑9
    月又15日確定，而及至之罪則經裁定減刑及定應執行
    有期徒刑1 年6 月確定，上開應執行有期徒刑接續執行，於
    98年1 月28日執行完畢。詎猶不知悔改及戒除毒癮，復基於
    施用第一、二級毒品之犯意，於99年3 月26日下午8 時許，
    在其位於高雄縣杉林鄉○○村○○路63號住處內，以注射方
    式施用第一級毒品海洛因1 次，另以將甲基安非他命置於玻
    璃球內燒烤吸聞其煙霧之方式，施用第二級毒品甲基安非他
    命1 次。嗣於99年3 月27日上午8 時50分許，因被告遭另案
    通緝，為警在上開住處前將被告逮捕，並經其同意採尿液送
    驗，結果呈甲基安非他命、嗎啡、可待因陽性反應，始悉上
    情。
二、證據名稱：
  1.台灣檢驗科技股份有限公司99年4 月8 日濫用藥物檢驗報告
    、高雄縣政府警察局旗山分局偵辦毒品危害防制條例案送驗
    尿液編號與真實姓名對照表編號名冊各1 份。
  2.被告之自白。
三、論罪：
  1.被告前因施用毒品案件經裁定送觀察、勒戒、強制戒治，執
    行完畢後經臺灣高雄地方法院檢察署檢察官以88年度戒毒偵
    字第51號為不起訴處分確定，後又因於5 年內施用毒品，經
    本院以91年度訴字第106 號判刑確定，是被告於「初犯」經
    觀察、勒戒後，曾於5 年內再犯，經依法追訴處罰，本案已
    屬3犯以上，與毒品危害防制條例第20條第3項「五年後再犯
    」之情形有別，且因已於「五年內再犯」，顯見其再犯率甚
    高，原實施觀察、勒戒或強制戒治，已無法收其實效，而無
    五年戒斷期之存在，自無再經觀察、勒戒及強制戒治之必要
    ，檢察官逕行起訴，即無不合，合先敘明。
  2.海洛因為毒品危害防制條例第2 條第2 項第1 款規定之第一
    級毒品，甲基安非他命為同項第2 款所規定之第二級毒品，
    是核被告所為，係犯毒品危害防制條例第10條第1 項施用第
    一級毒品罪、同條第2 項施用第二級毒品罪。被告持有毒品
    後，進而施用，其持有之低度行為應被施用之高度行為所吸
    收，不另論其持有第一級、第二級毒品罪。被告所犯上開2
    罪，犯意各別，行為互殊，應予分論併罰。被告有犯罪事實
    欄所述經判處有期徒刑並執行完畢之情形，此有臺灣高等法
    院被告前案紀錄表在卷可佐，其於徒刑執行完畢5 年之內故
    意再犯本件有期徒刑以上之罪，均為累犯，應依法加重其刑
    。
四、科刑：
    爰審酌施用毒品之行為不僅戕害自身身心健康，亦間接影響
    社會治安，被告前經觀察、勒戒、強制戒治及徒刑執行後，
    仍未能戒斷毒癮，其於99年1 月間方因施用毒品經查獲，又
    再犯本件犯行，顯見先前被查獲之事實已不足以使被告心生
    警惕或阻止被告施用毒品，其對毒品之依賴情形應已非輕，
    並考量被告犯後坦承犯行及其前科等一切情狀，並參考檢察
    官求刑之意見，而分別量處如主文所示之刑，並定應執行刑
    。
據上論斷，應依刑事訴訟法第273 條之1 第1 項、第299 條第1
項前段，毒品危害防制條例第10條第1 項、第2 項，刑法第11條
前段、第47條第1 項、第51條第5款，判決如主文。
本案經檢察官甲○○到庭執行職務。
中    華    民    國    99    年    7     月     2    日
                  刑事第十庭    法  官  蔡書瑜
以上正本證明與原本無異。
如不服本判決應於收受送達後10日內向本院提出上訴書狀，並應
敘述具體理由；如未敘述上訴理由者，應於上訴期間屆滿後20日
內向本院補提理由書（均須按他造當事人之人數附繕本）「切勿
逕送上級法院」。
中    華    民    國    99    年    7     月    2     日
                                 書記官  楊明月
附錄：論罪法條
毒品危害防制條例第10條
施用第一級毒品者，處 6 月以上 5 年以下有期徒刑。
施用第二級毒品者，處 3 年以下有期徒刑。

司法院資訊處製作；財團法人民間司法改革基金會備份。
